【裁判字號】    97,交聲,1544
【裁判日期】    971031
【裁判案由】    違反道路交通管理處罰條例聲明異議
【裁判全文】
臺灣桃園地方法院刑事裁定            97年度交聲字第1544號
原處分機關  交通部公路總局新竹區監理所桃園監理站
異  議  人
即受處分人  甲○○
                    12號5樓.
上列異議人即受處分人因違反道路交通管理處罰條例案件，對於
交通部公路總局新竹區監理所桃園監理站民國97年9 月17日所為
之處分（原處分案號：桃監裁罰字第裁53-DB0000000號、桃監裁
罰字第裁53-DB0000000號）聲明異議，本院裁定如下：
    主  文
異議駁回。
    理  由
一、原處分意旨略以：異議人即受處分人甲○○（下稱異議人）
    騎乘其所有車牌號碼RJ2-096 號輕型機車，於民國97年3 月
    21日12時57分許，在桃園縣平鎮市○○路○ 段197 巷口闖紅
    燈、經警鳴笛攔查不服逃逸，嗣經員警逕行舉發後，再由原
    處分機關即交通部公路總局新竹區監理所桃園監理站以違規
    事實明確，依照道路交通管理處罰條例（下稱處罰條例）第
    53條第1 項、第60條第1 項、第63條之規定，分別裁處異議
    人罰鍰新臺幣（下同）4500元並記違規點數3 點、6000 元
    並記違規點數1 點。
二、本件異議意旨略以：異議人並未於97年3 月21日12時57分，
    在桃園縣平鎮市○○路○ 段197 巷口騎乘RJ2-096 號輕型機
    車，所以未有闖紅燈及拒絕停車接受警方稽查之情形，為此
    聲明異議等語。
三、按車輛指在道路上以原動機行駛之汽車（包括機器腳踏車）
    或以人力、獸力行駛之車輛；汽車駕駛人，行經有燈光號誌
    管制之交岔路口闖紅燈者，處1800元以上5400元以下罰鍰，
    並記違規點數3 點；汽車駕駛人，駕駛汽車違反本條例之行
    為，經交通勤務警察或依法令執行交通稽查任務人員制止時
    ，不聽制止或拒絕停車接受稽查而逃逸者，除按各該條規定
    處罰外，處3000元以上6000元以下罰鍰，並記違規點數1 點
    ，處罰條例第3 條第8 款、第53條第1 項、第60條第1 項及
    第63條第1 項分別定有明文。再汽車駕駛人闖紅燈、不服指
    揮稽查而逃逸之情形，當場不能攔截製單舉發者，得對『汽
    車所有人』逕行舉發處罰；上開逕行舉發，應記明車輛牌照
    號碼、車型等可資辨明之資料，查明汽車所有人姓名或名稱
    、住址後，製單舉發處罰，亦為處罰條例第7 條之2 第1 項
    第1款及第2項所明文。
四、經查：
（一）本件異議人騎乘其所有之RJ2-096 號輕型機車，於97年3
      月21日12時57分許，行經桃園縣平鎮市○○路○ 段197 巷
      口時闖紅燈，經警方鳴笛指示停車受檢時，拒絕停車逃逸
      之違規事實，分別有卷附桃園縣政府警察局警察局桃警局
      交字第DB0000000 號、第DB0000000 號舉發違反道路交通
      管理事件通知單可稽。
（二）證人蕭伯寧即舉發本件違規事件之員警於本院97年10月31
      日調查時結證稱：本件是伊舉發的，當時伊執行勤務時，
      在路旁做攔檢勤務，光線充足，金陵路3 段197 巷口是紅
      燈，也就是異議人行進之方向是紅燈，異議人闖紅燈，伊
      請異議人停車，但異議人未停車，異議人車速不快，時速
      大約10至20公里，所以伊看很清楚，伊後來回派出所，才
      依據車號查到異議人的資料等語（見該日本院訊問筆錄）
      。又依證人當庭提出之異議人違規現場照片及錄影光碟，
      現場照片中騎乘RJ2-096 號輕型機車之人為異議人，業據
      被告坦認不諱，而經本案勘驗該違規現場之錄影光碟，其
      結果可見駕駛RJ2-096 號輕型機車之人乃闖越紅燈，經警
      攔阻不服而逃逸。查製單之員警蕭伯寧乃依法執行勤務，
      就違規過程均能具體描述，並無不合理之處，其描述之過
      程亦與上開現場照片、異議人違規之現場錄影光碟內容互
      核相符。且依證人之證述並參以當日之現場照片，異議人
      違規時仍屬白日天明而光線良好，異議人之車速亦非過快
      ，是對於異議人所有機車之上開違規情節，應無誤看或誤
      為判斷之可能。又參以舉發員警與異議人毫無怨懟，衡情
      當無自陷偽證罪而構詞誣賴異議人之理，原處分機關對於
      依處罰條例科處行政罰事件，就其業已履踐相關正當法律
      程序，以及人民應受處罰之客觀違反法令行為，已負證明
      之責，異議人就已為相當證明之前開事項，若主張欠缺主
      觀歸責條件或為其他抗辯，即須就其所辯提出反證，惟對
      於前開應為舉證事項，並非不得以執行查察取締勤務人員
      ，依據調查人證之程序，使就親歷事實提供不可替代之證
      明方法。是此，異議人雖以前情置辯，然異議人就上揭車
      輛並未經人駕駛而有上開違規乙節，並未提出確實事證以
      供本院調查，是其所辯尚非可信。
五、綜上，異議人騎乘其所有之前開車輛，有於上述時、地闖紅
    燈且拒絕停車接受稽查之違規事實，既可認定。則原處分機
    關引用處罰條例第53條第1 項、第60條第1 項、第63條之規
    定裁處異議人罰鍰4500元並記違規點數3 點、6000元並記違
    規點數1 點，於法並無不當，本件異議無理由，應予駁回。
六、據上論結，應依道路交通管理處罰條例第87條第2 項、道路
    交通案件處理辦法第19條，裁定如主文。
中    華    民    國    97    年    10    月    31    日
                  交通法庭    法  官  蔡羽玄
以上正本證明與原本無異。
如不服本裁定，應於裁定送達後5 日內向本院提出抗告狀。
                              書記官  陳玉芳
中    華    民    國    97    年    11    月    5     日


司法院資訊處製作；財團法人民間司法改革基金會備份。
